# 内部债权债务抵销涉及计提坏账准备的递延所得税处理

提问人：kuailemohu 时间：2020-03-08 08:05:32
请问陈版，在编制合并财务报表时，除了要抵销内部应收账款，以及与此相联系的坏账准备，需要将内部应收账款在个别报表中计提坏账准备确认的递延所得税资产予以抵销吗？
《企业会计准则解释第 1 号》主要讲的抵销未实现内部销售损益的处理，并没有具体说明我问的这个问题。
我个人理解集团公司不是以整体去缴纳所得税而是各个法律主体去交，所以递延所得税资产合并层面不需要抵销，但是我看到很多文章里还是在合并层面进行了递延所得税的抵销调整，想请陈版指点迷津

回答人：chenyiwei
此时，导致该项递延所得税资产确认的暂时性差异，在合并报表层面已不存在，相应地。合并报表层面也不应保留该项递延所得税资产。